Inventaris van het archief van het Ministerie van Financiën: Directie Wetgeving Douane en Verbruiksbelastingen, 1945-1973
Nationaal Archief, Den Haag
- Heffing van Rijksbelastingen 1945-2001, 065
  - Het voorbereiden, wijzigen en intrekken van (nadere) voorschriften en regels/ministeriële regelingen: - Betreffende het ter voorkoming van verstoring van concurrentieverhoudingen aanwijzen van gevallen waarin het verpakken van goederen, om die voor de verkoop in het klein gereed te maken, wel als een bewerking aan te merken zodat die goederen gelijkgesteld worden met de bij de Wet horende in tabel III opgenomen goederen. - Houdende het vaststellen van het tijdvak, anders dan een kalenderkwartaal, waarover aangifte en afdracht van verschuldigde omzetbelasting dient te worden gedaan. - Houdende het vaststellen, wijzigen en intrekken van het aangifteformulier voor de omzetbelasting. - Met betrekking tot de wijze waarop degenen die mede hoofdelijk aansprakelijk zijn voor de omzetbelasting in voorkomende gevallen de belasting dienen te voldoen. - Houdende het aanwijzen van gevallen van de levering van goederen om niet die in aanmerking komen voor vrijstelling van omzetbelasting. - Waaraan lichamen en fondsen moeten voldoen die de tegenwaarde voldoen van diensten welke worden verricht door psychologen, logopaedisten en masseurs alsmede de leveringen van genees- en verbandmiddelen waarvoor vrijstelling van omzetbelasting van toepassing is. - Houdende het aanwijzen van gevallen van het geven van voordrachten en dergelijke werkzaamheden, tegen een vergoeding die in hoofdzaak dient ter dekking van de kosten Zie voor rest handeling het Rapport Institutionele Onderzoe k. 1954-1968, 676
    Grondslag: Wet omzetbelasting 1954, art. 7.3, 20.1.2, vervallen bij wijziging Wet 23-12-1965, Stb. 661, art. 20.3, gewijzigd bij Wet 23-12-1965, Stb. 661 in art. 28a, art. 20.4, vervallen bij wijziging Wet 23-12-1965, Stb. 661, art. 24, no. 10, art. 24, no. 36, onder B, art. 24, no. 39, art. 31.1, vervallen bij wijziging Wet 25-6-1965, Stb. 207, art. 32.2, onder b (en art. 40.2, onder B, Uitvoeringsbesluit), art. 49.
    Uitvoeringsbesluit omzetbelasting 1954, art. 3, 5.2, vanaf wijzigingsbesluit 24-3-1966, Stb. 105, art. 5a.
    - Ontwerpbesluit tot wijziging van het Besluit Omzetbelasting Bijzondere Regelingen I (Stb. 1954, 561)., 1955-1964; 871; 428; 429; 430; 431; OA 9704; pak
    - Wijziging Uitvoeringsbeschikking Omzetbelasting 1954 ten aanzien van autobanden., 1957; 216; OA 9702
    - Wijziging van de Uitvoeringsbeschikking Omzetbelasting 1954 ten aanzien van handelaren in ijzerschroot., 1957; 217; OA 9702
    - Wijzigingen Toelichting Omzetbelasting Bijzondere Regelingen I., 1957-1968; 211; OA 9701
    - Vaststelling van modellen van aangifteformulieren voor de omzetbelasting., 1957-1969; 426; A 2421
    - Wijziging toelichting vrijstellingstabellen., 1958-1967; 199; OA 9702
    - Wijziging van de Uitvoeringsbeschikking Omzetbelasting 1954 (Stb. 558) ten aanzien van plantaardige looistoffen., 1959; 223; OA 9706
    - Wijziging van de Uitvoeringsbeschikking Omzetbelasting 1954 (Stb. 560) ten aanzien van edelsmeden., 1959; 225; OA 9706
    - Wijziging van de Uitvoeringsbeschikking Omzetbelasting 1954 (Stb. 538) ten aanzien van sigarettenpapier., 1960; 224; OA 9706
    - Wijziging van de Uitvoeringsbeschikking Omzetbelasting 1954 ten aanzien van handelaren in banden., 1960; 226; OA 9706
    - Wijziging van de Uitvoeringsbeschikking Omzetbelasting 1954 (Stcrt. 248) ten aanzien van natte pruimtabak., 1962; 230; OA 9706
    - Toelichting 18%-tarieftabel 1962., 1962-1967; 213; OA 9701
    - Ontwerpbesluit Omzetbelasting 1968 ten aanzien van het aantal ondernemers dat de nieuwe omzetbelasting opnieuw in de belastingheffing zal betrekken., 1968-1971; 483; A 2423; pak
  - Het voorbereiden, wijzigen en intrekken van algemene maatregelen van bestuur: - Welke, indien zulks niet tot verstoring van de concurrentieverhouding kan leiden ten aanzien van takken van bedrijf waarin fabrikanten goederen leveren zowel aan ondernemers als aan particulieren, waarin een (afwijkend) percentage van heffing voor leveringen wordt vastgesteld. - Houdende voorwaarden en regels met betrekking tot de vrijstelling van omzetbelasting. - Houdende vaststelling van het maximum jaarbedrag, voor leveringen en diensten verricht door kunstenaars, schrijvers, personen belast met het geven van onderricht of die een tak van sport als beroep bedrijven, waarboven geen vrijstelling van omzetbelasting genoten kan worden. - Houdende aanwijzing, in gevallen waarin ten aanzien van ondernemers die wel winst beogen geen ernstige verstoring van de concurrentieverhoudingen optreedt of van leveringen en diensten van sociale en culturele aard verricht door ondernemers die geen winst beogen en die in aanmerking komen indien de voorwaarden en regels in acht worden genomen, voor het in aanmerking komen van vrijstelling van omzetbelasting. - Houdende aanvulling van de bij de Wet behorende tabel V van leveringen door handelaren van goederen die, indien de voorwaarden en regels in aanmerking worden genomen, voor vrijstelling van omzetbelasting in aanmerking komen. Zie voor rest handeling het Rapport Institutionele Onderzo ek. 1954-1968, 677
    Grondslag: Wet omzetbelasting 1954, art. 13.4, 23, 24, 23, no. 2 en 5, art. 24, no. 2, 6, 9, 17, 23, onder b, 28 en 29, art. 25.1, 25.1, letter b, art. 26.2, 31.2, 32.1, onder a en art. 32.1, onder b.
    - Ontwerpbesluit tot wijziging van het Uitvoeringsbesluit Omzetbelasting 1954 (Stb. 560) per 1 augustus 1957 ten aanzien van het verhogen van verschillende tarieven., 1955-1957; 272; OA 9703
    - Ontwerpbesluit tot wijziging van het Uitvoeringsbesluit Omzetbelasting 1954 (Stb. 560) per 10 februari 1958 ten aanzien van personenauto's, motorrijwielen en banden voor motorrijtuigen., 271; OA 9703
    - Ontwerpbesluit tot wijziging van het Uitvoeringsbesluit Omzetbelasting 1954 (Stb. 560) per 1 mei 1958 ten aanzien van schroot., 273; OA 9703
    - Ontwerpbesluit tot wijziging van het Uitvoeringsbesluit Omzetbelasting 1954 (Stb. 560) per 31 juli 1958 ten aanzien van reisbagage., 267; OA 9703
    - Ontwerpbesluit tot wijziging van het Uitvoeringsbesluit Omzetbelasting 1954 (Stb. 560) per 1 januari 1959 ten aanzien van het herstellen van schepen., 1958-1959; 265; OA 9703
    - Ontwerpbesluit tot wijziging van het Uitvoeringsbesluit Omzetbelasting 1954 (Stb. 560) ten aanzien van geneesmiddelen., 1958-1959; 222; OA 9706
    - Ontwerpbesluit tot wijziging van het Uitvoeringsbesluit Omzetbelasting 1954 en van het Besluit Omzetbelasting Bijzondere Regelingen II ten aanzien van fictieve fabrikanten., 1958-1960; 231; OA 9706
    - Ontwerpbesluit inzake omzetbelasting ten aanzien van vervoer door buitenlandse ondernemers., 1958-1961; 453; A 2427
    - Ontwerpbesluit tot wijziging van het KB van 27 december 1956 (Stb. 650) inzake de vrijstelling van omzetbelasting ten aanzien van leveringen en diensten van sociale of culturele aard., 1958-1965; 870; 425; A 2830
    - Ontwerpbesluit tot wijziging van het Uitvoeringsbesluit Omzetbelasting 1954 ten aanzien van dranken., 1960-1961; 232; OA 9706
    - Ontwerpbesluit tot wijziging van het Uitvoeringsbesluit Omzetbelasting 1954 (Stb. 560) ten aanzien van brandstoffen., 1961; 318; A 2777
    - Ontwerpbesluit tot wijziging van het Uitvoeringsbesluit Omzetbelasting 1954 (Stb. 560) ten aanzien van het percentstarief van de bij tabel IIIa behorende goederen., 1965; 243; OA 9710
    - Ontwerpbesluit tot wijziging van het Uitvoeringsbesluit Omzetbelasting 1954 en het Besluit Omzetbelasting Bijzondere Regelingen I ten aanzien van teruggaaf van omzetbelasting., 1965-1966; 244; OA 9710
  - Het opstellen van ministeriële regelingen betreffende: - Het opstellen, wijzigen en intrekken van een lijst van goederen waarvoor de aan fabrikanten te verlenen teruggaaf van omzetbelasting een in de lijst vermeld percentage van de verkoopprijs van uitgevoerde goederen bedraagt. - Het opstellen, wijzigen en intrekken van een lijst van grondstoffen en hulpstoffen, gebruikt voor de voortbrenging van uitgevoerde goederen, waarvoor de aan fabrikanten te verlenen teruggaaf van omzetbelasting wordt vermeerderd met een in de lijst vermeld percentage bij levering van goederen aan particulieren. - Het opstellen, wijzigen en intrekken van een lijst van goederen, waarvoor de aan handelaren te verlenen teruggaaf van omzetbelasting vermeerderd wordt met een in de lijst vermeld percentage bij levering van goederen door fabrikanten aan particulieren. 1958-, 690
    Grondslag: Uitvoeringsbesluit omzetbelasting 1954, art. 41.1, vanaf wijziging 29-4-1958, Stb. 231, art. 41.3, onder c, vanaf wijziging 29-4-1958, Stb. 231 en art. 42.2, onder c, vanaf wijziging 29-4-1958, Stb. 231.
    - Wijziging van de Beschikking Teruggaaf Omzetbelasting 1961 (Stcrt. 1960, 254)., 1957-1968; 192, 203
      - 1957-1962, 191; OA 9700; pak
      - 1963-1968, 203; OA 9701; pak
    - Beschikking Teruggaaf Omzetbelasting per 1 juli 1958., 184; OA 9697
    - Beschikking Teruggaaf Omzetbelasting per 1 maart 1960., 189; OA 9697
    - Beschikking Teruggaaf Omzetbelasting per 1 januari 1961., 1960; 190; OA 9697
  - Het geven, wijzigen en intrekken van voorschriften ter uitvoering van deze wet. 1955-, 696
    Grondslag: Wet van 15-8-1955, Stb. 368, tot wijziging van de Wet omzetbelasting 1954, art. II.
    Wet van 15-8-1955, Stb. 372, houdende wijziging van de bij de Wet omzetbelasting behorende tabellen, art. III.
    Wet van 28-12-1956, Stb. 646, houdende vrijstelling van omzetbelasting voor textielproducten en verhoging van enkele belastingen, art. XVIII.
    Wet van 31 juli 1957, Stb. 283, houdende tijdelijke wijziging van de omzetbelasting, art. 2.
    Wet van 6 februari 1958, Stb. 52, tot tijdelijke verhoging van omzetbelasting van enige goederen, art. II.
    Wet van 28 december 1960, Stb. 570, houdende voorzieningen met betrekking tot de tijdelijke maatregelen op het gebied van de indirecte belastingen, art. VI.
    Wet van 27 juni 1962, Stb. 225, houdende wijziging van de Wet omzetbelasting 1954, art. II.
    Wet van 23 december 1965, Stb. 614, tot verhoging van de omzetbelasting bij invoer voor enige goederen, art. II.
    Wet van 29 december 1966, Stb. 592, tot verhoging van de omzetbelasting (heffing opcenten), art. II, vervallen bij Wet omzetbelasting 1968, Stb. 329.
    - Toelichting wijzigingen omzetbelasting, 1957-1962; 209; OA 9702
    - Verlenging van de tijdelijke verhoging van enige belastingen, alsmede van de tijdelijke vrijstelling van omzetbelasting voor sigaren., 1959-1963; 247; OA 9710
    - Wetsontwerp tot verhoging van de omzetbelasting (Dekkingsplan 1967) (8835)., 1966-1967; 252; OA 9704; pak
    - Verhoging van de omzetbelasting met 20 opcenten., 1967-1968; 572; A 2560; pak
  - Het voorbereiden, wijzigen en intrekken van een Koninklijk Besluit: - Betreffende het bij teruggaaf wegens uitvoer in aanmerking nemen van reeds voor de gebruikte bedrijfsmiddelen betaalde belasting bij de voortbrenging van goederen en het vaststellen van heffing van omzetbelasting voor de invoer van goederen in verband met vermindering van de druk tussen de omzetbelasting op ingevoerde en nationale goederen. - Betreffende verhoging van de omzetbelasting bij invoer van grond- en hulpstoffen die gebruikt worden bij de voortbrenging van goederen hier te lande alsmede het vaststellen van een heffing indien de invoer van die goederen is vrijgesteld in verband met de belasting op grondstoffen een en ander ter vermindering van het verschil in druk tussen de omzetbelasting op ingevoerde goederen en nationale goederen. 1967-, 697
    Grondslag: Wet van 13 december 1967, Stb. 614, houdende voorzieningen op het gebied van de teruggaaf van omzetbelasting bij uitvoer en de heffing van omzetbelasting bij invoer, art. 1.1.2 en 1.3.
    - Goedkeuring van het KB van 18 december 1967 (Stb. 624), houdende enige voorzieningen op het gebied van teruggaaf van omzetbelasting bij uitvoer en heffing van omzetbelasting bij invoer., 1968; 193; OA 9700; pak
    - Ontwerpbesluit tot vereenvoudiging van aan de Nederlands-Belgische grens te vervullen formaliteiten bij invoer van goederen bestemd voor krachtens artikel 23 van de Wet op de Omzetbelasting 1968 (Stb. 329), aangewezen ondernemers en lichamen en bij uitvoer., 249; OA 9704
  - Het vaststellen welke banden (voor motorrijtuigen, motorrijwielen en dergelijke) de vereiste geschiktheid bezitten. 1957-, 698
    Grondslag: Bijzondere bepaling 2 op post 2 van de bij de Wet omzetbelasting 1954 behorende tabel IIa, vanaf wijziging Wet 31-7-1957, Stb. 283, vervallen 1960.
    Bijzondere bepaling bij post 22 van de bij de Wet omzetbelasting 1954, tabel III, ingevoegd als post 22a bij wijziging Wet 28-12-1960, Stb. 570.
    - Toelichting van de Wet op de Omzetbelasting 1954 ten aanzien van tabel II a., 1957; 196; OA 9702
    - Wijziging van de Beschikking Aanwijzing Banden Omzetbelasting 1957 (Stcrt. 146) ten aanzien van tabel II a., 1957-1960; 872; 434
    - Aanvulling van de Beschikking Aanwijzing Banden Omzetbelasting 1961 (Stcrt. 1960, 254) ten aanzien van tabel III a., 1960-1962; 250; 435
  - Het opstellen, wijzigen en intrekken van (nadere) regels/ministeriële regelingen: - Houdende het stellen, wijzigen en intrekken van voorwaarden in verband met bij de inspecteur in te dienen verzoeken met betrekking tot het buiten aanmerking laten van de bepaling dat goederen, verhandeld over een veiling, worden geacht aan en door de houder van de veiling te zijn geleverd. (ABC-contracten). - Betreffende het bepalen dat publiekrechtelijke lichamen die prestaties verrichten, welke ook door ondernemers verricht kunnen worden, als ondernemer worden aangemerkt voor de heffing van omzetbelasting, bijzondere verbruiksbelasting op personenauto's (1969-992) en (vanaf 1982-1992) bijzondere verbruiksbelasting van motorrijwielen. - Betreffende het stellen, wijzigen en intrekken van voorwaarden waaronder in geval van levering van een roerend goed of (vanaf 1991:) roerende zaak tegen inruil van een goed van dezelfde soort de waarde van het ingeruilde goed niet in de waarde van de vergoeding is begrepen waarover de omzetbelasting wordt geheven. - Houdende het stellen, wijzigen en intrekken van voorwaarden waaraan verhuurders van onroerend goed als bedrijfsmiddel aan ondernemers moeten voldoen wanneer deze bij de inspecteur een verzoek om vrijstelling van omzetbelasting indienen. Zie voor rest handeling het Rapport Institutionele Onderzoek. 1969-1993, 701
    Grondslag: Wet op de omzetbelasting 1968:
    - art. 3.4.
    - art. 7.3 (50.10, gewijzigd in 50.15 met ingang van 1988, 50a.4: 1969-1992; art. 50 en 50a zijn vervallen en afzonderlijk
    geregeld bij Wet van 24-12-1992 (Stb. 1992, 709).
    - art. 8.3.
    - art. 11, letter/onderdeel b, 3e, vervallen vanaf wijziging van 28-12-1977 (Stb. 1977, 677).
    - art. 11, letter/onderdeel p, gewijzigd bij wijziging van 28-12-1977 (Stb. 1977, 677), in art. 11.1, letter/onderdeel p.
    - art. 15.1, letter/onderdeel b 1e, gewijzigd bij wijziging van 24-12-1992 (Stb. 1992, 713), in art. 15.1, letter/onderdeel c 1e.
    - art. 15.3, gewijzigd bij wijziging van 24-12-1970 (Stb. 1970, 606), in art. 15.4, gewijzigd bij wijziging van 28-12-1977 (Stb. 1977, 677), in art. 15.5, gewijzigd bij wijziging van 24-12-1992 (Stb. 1992, 713), in art. 15.6.
    - art. 23.1 (50.10, met ingang van 1-1-1988, gewijzigd in 50.15, 50a.4, art. 50 en 50a zijn vervallen bij Wet 24-12-1992 en
    hierbij in een nieuwe wet geregeld.
    - art. 25.2.
    - art. 25.3.
    - art. 26.
    Datum: 30-08-2005
    - Uitvoeringsbeschikking Omzetbelasting 1968., 1968-1969; 497; A 2426
  - Het voorbereiden, wijzigen en intrekken van algemene maatregelen van bestuur: - Houdende bepaling met betrekking tot het niet/wel tot de vergoeding behoren waarover bij levering van goederen, diensten en (met ingang van 1993) intracommunautaire verwervingen omzetbelasting geheven wordt bij a) de korting voor contante betaling, kosten van verpakking, vracht- en assurantiekosten, uitschotten van belasting en andere met doorlopende posten gelijk te stellen bedragen. b) lasten met betrekking tot met grondrente bezwaarde eigendom, rechten van erfpacht, opstal, erfdienstbaarheid (vanaf 1991) of beklemming, appartementen, lidmaatschapsrechten en dergelijke c) lasten die in vermindering gebracht worden van de vergoeding verbonden aan: eigendom, bezwaard met recht van erfpacht, opstal, erfdienstbaarheid (vanaf 1991) of beklemming (aftrekposten). - Houdende voorwaarden waaraan levering van goederen, diensten en (met ingang 1993) intracommunautaire verwervingen, genoemd in de bij de wet behorende tabel II, moeten voldoen om voor het in dit artikel genoemde percentage omzetbelasting in aanmerking te worden genomen (tarief). - Houdende aanwijzing van gevallen waarin tevens omzetbelasting verschuldigd is over de waarde van ter beschikking gestelde stoffen naar een percentage dat het verschil is met het percentage (indien hoger) dat verschuldigd is door degene die het goed ter vervaardiging van de stoffen Zie voor rest handeling het Rapport Institutionele Onderz oek. 1969-, 704
    Grondslag: Wet Omzetbelasting 1968, art. 8.6, 17c.2, vanaf wijziging Wet 24-12-1992, Stb. 713, art. 9.2 (vanaf 1993), onderdeel b, art. 17d, vanaf wijziging Wet 24-12-1992, Stb. 713, art. 10, 17d, vanaf wijziging Wet 24-12-1992, Stb. 713, art. 11 (aanhef), gewijzigd bij wijziging Wet 28-12-1977, Stb. 677 in art. 11.1, art. 11, vanaf 1993 onderdeel f, gewijzigd bij wijziging Wet 28-12-1977, Stb. 677 in art. 11.1, letter/onderdeel f, art. 11, letter/onderdeel m, vervallen bij wijziging Wet 28-12-1978, Stb. 677, art. 11, letter/onderdeel o, 2e, gewijzigd bij wijziging Wet 28-12-1977, Stb. 677 in art. 11.1, letter/onderdeel o, 2e, art. 20.2, leter b, art. 29.3, art. 30, vervallen bij wijziging Wet 19-5-1988, Stb. 248, art. 39, letter/onderdeel a, art. 39, letter/onderdeel b, art. 50.5, gewijzigd bij wijziging Wet 18-12-1987, Stb. 580 in art. 50.8, vervallen bij wijziging Wet 24-12-1992, Stb. 709 en geregeld bij afzonderlijke wet), art. 50.7, gewijzigd bij wijziging Wet 18-12-1987, Stb. 580 in art. 50.10, vanaf 1988 gewijzigd in art. 50.11, vervallen bij wijziging Wet 24-12-1992, Stb. 709 en geregeld bij afzonderlijke wet), art. 11.1, letter/onderdeel t, vanaf 1979,
    art. 11.1, letter/onderdeel u, vanaf 1979, art. 41b.1, vanaf wijziging Wet 21-5-1985, Stb. 276, art. 12.3, vanaf wijziging Wet 21-12-1988, Stb. 616, art. 33a.2, vanaf wijziging Wet 21-12-1988, Stb. 616, art. 33a.4, vanaf wijziging Wet 21-12-1988, Stb. 616, art. 33a.6, vanaf wijziging Wet 21-12-1988, Stb. 616.
    - Uitvoeringsbesluit Omzetbelasting 1968., 1968-1970; 502; A 2426; pak
    - Ontwerpbesluit tot wijziging van het Uitvoeringsbesluit Omzetbelasting 1968., 1972; 332; A 6941
  - Het voorbereiden, wijzigen en intrekken van wetten houdende goedkeuring van Koninklijke Besluiten inzake het in bepaalde gevallen geheel/gedeeltelijk uitsluiten van de aftrek van belasting ter voorkoming dat, ingeval (ingevoerde) goederen gebruikt worden voor het voeren van een zekere staat of voor het bevredigen van behoeften van anderen dan ondernemers of ten behoeve van prestaties als bedoeld in art. 11, de belasting niet (geheel) drukt. 1968-, 706
    Grondslag: Wet omzetbelasting 1968, art. 16.2.3.
    - Goedkeuring van het KB van 23 september 1968, tot vaststelling van het Besluit Uitsluiting Aftrek Omzetbelasting 1968., 248; OA 9704
    - Wetsontwerp tot goedkeuring van het Besluit Uitsluiting Aftrek Omzetbelasting 1968., 437; A 2423
  - Het opstellen, wijzigen en intrekken van regels betreffende de teruggaaf van omzetbelasting. 1969-, 714
    Grondslag: Wet op de omzetbelasting 1968, art. 43.2.
    - Teruggaafbeschikking Omzetbelasting 1968., 1968-1970; 500; A 2426
  - Het vaststellen, wijzigen en intrekken van overgangsbepalingen bij invoering en wijziging van de bepalingen van de Wet omzetbelasting 1968. 1969-, 720
    Grondslag: Wet omzetbelasting 1968, art. 54.2.
    Wet van 24-12-1970, Stb. 606, tot wijziging van de omzetbelasting, art. 3.
    Wet van 18 december 1975, Stb. 710, tot wijziging van de Wet omzetbelasting, art. III.
    Wet van 21 december 1977, Stb. 703, tot verhoging van tabaksfabrikaten, alsmede verhoging van de omzetbelasting op een aantal energiedragers, art. IV.
    Wet van 28 december 1978, Stb. 677, tot wijziging van de Wet op de omzetbelasting 1968, art. II.
    Wet van 20 december 1979, Stb. 704, tot verhoging van de belasting van sigaretten en kerftabak, art. III.
    Wet van 30 juni 1982, Stb. 434, tot invoering van een bijzondere verbruiksbelasting van motorrijwielen en wijziging van de bijzondere verbruiksbelasting van personenauto's, art. V.
    Wet van 15 december 1983, Stb. 624, houdende nadere wijziging van de Wet op de omzetbelasting 1968 (tariefsverhoging), art. II.
    - Toelichting Overgangsbeschikking Omzetbelasting 1968., 465; A 2426
  - Het vaststellen in welke bijzondere gevallen het vergund wordt om gedurende ten hoogste 60 dagen per jaar, vanaf het tijdstip dat de belastingkaart wordt afgegeven, met motorrijtuigen op de openbare weg mag worden gereden tegen vergoeding van een vierde van hetgeen aan motorrijtuigenbelasting over een heel jaar verschuldigd zou zijn verhoogd met een in de wet genoemd percentage/(v.a. 1951:) bedrag. 1945-1966, 743
    Grondslag: Motorrijtuigenbelastingwet 1926, art. 4.4.
    - Wijziging van de Uitvoeringsbeschikking Motorrijtuigenbelastingwet Zestigdagenkaart., 1954-1961; 865; 415
  - Het voorbereiden, wijzigen en intrekken van algemene maatregelen van bestuur: - Betreffende, onder de nodige voorzieningen, het verlenen van gedeeltelijke of gehele vrijstelling van motorrijtuigenbelasting aan niet binnen het Rijk wonende of gevestigde houders van motorrijtuigen, met inachtneming van het beginsel van wederkerigheid. - Houdende voorschriften ter uitvoering van de wet, indien hierin niet is voorzien. 1945-1966, 745
    Grondslag: Motorrijtuigenbelastingwet 1926, art. 6.3 en 42.
    - Ontwerpbesluit tot wijziging van het KB van 8 juli 1958 (Stb. 327) ten aanzien van de vrijstelling van motorrijtuigenbelasting voor in Zuid-Slavië wonende of gevestigde houders van motorrijtuigen., 1958-1962; 867; 419
  - Het voorbereiden, wijzigen en intrekken van Koninklijke Besluiten houdende verlening, geheel of gedeeltelijk, van vrijstelling van motorrijtuigenbelasting voor bijzondere gevallen. 1945-1966, 746
    Grondslag: Motorrijtuigenbelastingwet 1926, art. 6.4.
    - Ontwerpbesluit tot wijziging van het KB van 14 juni 1950 inzake gedeeltelijke vrijstelling motorrijtuigenbelasting voor mechanische voertuigen., 1950-1966; 493; A 2477; pak
    - Voorschrift gedeeltelijke vrijstelling van de verhoging van motorrijtuigenbelasting., 1966-1967; 449; A 2476
  - Het opstellen, wijzigen en intrekken van het aangifteformulier en de uit te geven belastingkaarten voor de motorrijtuigenbelasting. 1945-1966, 747
    Grondslag: Motorrijtuigenbelastingwet 1926, art. 10.1.
    - Vaststelling van modellen aangifteformulieren en belastingkaarten voor de motorrijtuigenbelasting., 1956-1964; 446; A 2476
  - Het opstellen, wijzigen en intrekken van voorwaarden waaronder gedeeltelijke vrijstelling wordt verleend voor motorrijtuigen samengesteld uit een chassis en een mechanisch werktuig die zich met een snelheid van 12 km per uur over de openbare weg kunnen voortbewegen. 1950-1966, 778
    Grondslag: Koninklijk Besluit d.d. 14 juni 1950, no. 33, Stcrt. 120, art. 1.
    - Uitvoering van het KB van 14 juni 1950, nummer 33, tot gedeeltelijke vrijstelling van de motorrijtuigenbelasting., 1950-1957; 345; 414